臺灣高等法院刑事裁定
109年度聲字第382號
聲  請  人  臺灣高等檢察署檢察官
受  刑  人  邱文忠  



上列聲請人因受刑人數罪併罰有二裁判以上，聲請定其應執行之
刑（聲請案號：109年度執聲字第57號），本院裁定如下：
    主  文
邱文忠所犯如附表所示之罪，有期徒刑部分應執行有期徒刑拾陸
年。
    理  由
一、聲請意旨略以：上列受刑人邱文忠因強盜等數罪，先後經判
    決確定如附表，應依刑法第53條、第51條第5款規定，定其
    應執行之刑，爰依刑事訴訟法第477條第1項聲請裁定等語。
二、按裁判確定前犯數罪者，併合處罰之。但有下列情形之一者
    ，不在此限：一、得易科罰金之罪與不得易科罰金之罪；前
    項但書情形，受刑人請求檢察官聲請定應執行刑者，依第51
    條規定定之。並數罪併罰，宣告多數有期徒刑者，於各刑中
    之最長期以上，各刑合併之刑期以下，定其刑期，但不得逾
    30年。且數罪併罰，有二裁判以上者，依刑法第51條之規定
    ，定其應執行之刑，刑法第50條第1項但書第1款、第2項、
    第51條第5款及第53條分別定有明文。次按定應執行之刑，
    應由犯罪事實最後判決之法院檢察官聲請該法院依上開規定
    裁定之，刑事訴訟法第477條第1項亦有明定。
三、經查，受刑人因強盜等數罪，經臺灣新北地方法院、臺灣苗
    栗地方法院、臺灣臺北地方法院、臺灣桃園地方法院及本院
    先後判處如附表所示之刑，均經分別確定在案，且受刑人所
    犯如附表編號2至13所示之各罪，其犯罪行為時均於如附表
    編號1所示判決確定日期（即民國106年5月9日）前所為；而
    受刑人所犯如附表編號1至8所示之罪，均係得易科罰金之罪
    ，但如附表編號9至13所示之罪，均係不得易科罰金之罪，
    茲檢察官經受刑人請求就如附表所示各罪聲請合併定其應執
    行之刑，此有定刑聲請切結書1紙在卷可稽（見本院卷第9頁
    ，該切結書所列執行案號中，「桃園地檢107年執字第1279
    號」應修正為「桃園地檢107年度執字第13489號」等語），
    核與上揭規定並無不合。進而，檢察官就受刑人如附表所示
    各罪所處之刑，聲請最後事實審之本院定其應執行之刑（聲
    請書附表①編號2「偵查（自訴）機關年度案號」欄內漏載「
    苗栗地檢105年度偵字第4733號」；②編號3至4「偵查（自訴
    ）機關年度案號」欄內漏載「苗栗地檢105年度毒偵字第126
    3號」；③編號9「備註」欄內誤繕為「107年度執字第1279號
    」；④編號13「犯罪日期」欄內誤繕為「105年7月28日至105
    年10月5日」，皆應更正如上開各該欄內所示），本院審核
    認聲請正當，應予准許。綜上，審酌本件內部性及外部性界
    限，及受刑人所犯如附表所示各罪之犯罪類型、態樣、侵害
    法益等情狀，復就其所犯數罪為整體之非難性評價後，依比
    例原則定其應執行之刑如主文所示。
四、末按數罪併罰中之一罪，依刑法規定得易科罰金，若因與不
    得易科之他罪併合處罰結果而不得易科罰金時，原可易科部
    分所處之刑，自亦無庸為易科折算標準之記載（司法院釋字
    第144號解釋意旨參照）。查受刑人所犯附表編號1至8所示
    之罪，原雖得易科罰金，惟因與不得易科罰金之如附表編號
    9至13所示之罪併合處罰結果而不得易科罰金時，即無庸為
    易科罰金之記載。又如附表編號9所示之罪經諭知併科罰金
    新臺幣3萬元部分，於本案中，因僅該一罪宣告併科罰金，
    自不生宣告多數罰金刑之定執行刑問題，應依原判決宣告之
    罰金刑併予執行，附此敘明。
據上論斷，應依刑事訴訟法第477條第1項，刑法第50條第1項第1
款、第2項、第53條、第51條第5款，裁定如主文。
中　　華　　民　　國　 109　　年　　2  　月　   4 　　日
                  刑事第九庭  審判長  法　官  潘翠雪
                                      法　官  林庚棟
                                      法　官  葉力旗
以上正本證明與原本無異。
如不服本裁定，應於收受送達後五日內向本院提出抗告狀。
                                      書記官  王心琳
中　　華　　民　　國　　109 　年　　2 　　月　　4 　　日
附表：                                                  
編         號  1 2 3 罪         名  毒品危害防制條例 毒品危害防制條例 妨害自由 宣    告    刑  有期徒刑4月 有期徒刑5月 有期徒刑6月 犯  罪  日  期  105年8月14日 105年7月5日 105年8月8日  偵查(自訴)機關年度案號  新北地檢105年度毒偵字第7149號 苗栗地檢105年度偵字第4733號、105年度毒偵字第1263號  最後事實審 法    院 新北地院 苗栗地院   案    號 106年度審簡字第571號  106年度交訴字第23號   判決日期 106年4月14日 106年6月7日  確定判決 法    院 新北地院 苗栗地院   案    號 106年度審簡字第571號  106年度交訴字第23號   判決確定日期 106年5月9日 106年6月29日  是否得易科罰金  是 是  備           註  新北地檢106年度執字第9484號 1.苗栗地檢106年度執字3298號 2.編號2至4經臺灣苗栗地方法院以106年度交訴字第23號判決應執行有期徒刑1年3月確定    編號1至4經臺灣苗栗地方法院以106年度聲字第1077號裁定應執行有期徒刑1年6月，受刑人不服提起抗告，經臺灣高等法院臺中分院以106年度抗字第697號裁定抗告駁回確定     編號1至7經臺灣臺北地方法院以106年度聲字第2426號裁定應執行有期徒刑2年3月確定     編號1至8經臺灣新北地方法院以107年度聲字第1753號裁定應執行有期徒刑2年6月確定   
編         號  4 5 6 罪         名  妨害自由 竊盜 竊盜 宣    告    刑  有期徒刑6月 有期徒刑4月 有期徒刑4月 犯  罪  日  期  105年8月8日 105年6月13日 105年6月27日  偵查(自訴)機關年度案號  苗栗地檢105年度偵字第4733號、105年度毒偵字第1263號 臺北地檢105年度偵字第21176號  最後事實審 法    院 苗栗地院 臺北地院   案    號 106年度交訴字第23號 106年度易字第118號   判決日期 106年6月7日 106年7月19日  確定判決 法    院 苗栗地院 臺北地院   案    號 106年度交訴字第23號 106年度易字第118號   判決確定日期 106年6月29日 106年8月15日  是否得易科罰金  是 是  備           註  1.苗栗地檢106年度執字3298號 2.編號2至4經臺灣苗栗地方法院以106年度交訴字第23號判決應執行有期徒刑1年3月確定 3.編號1至4經臺灣苗栗地方法院以106年度聲字第1077號裁定應執行有期徒刑1年6月，受刑人不服提起抗告，經臺灣高等法院臺中分院以106年度抗字第697號裁定抗告駁回確定 1.臺北地檢106年度執字6407號 2.編號5至7經臺灣臺北地方法院以106年度易字第118號判決應執行有期徒刑10月確定         編號1至7經臺灣臺北地方法院以106年度聲字第2426號裁定應執行有期徒刑2年3月確定     編號1至8經臺灣新北地方法院以107年度聲字第1753號裁定應執行有期徒刑2年6月確定   
編         號  7 8 9 罪         名  竊盜 竊盜 槍砲彈藥刀械管制條例 宣    告    刑  有期徒刑5月 有期徒刑5月 有期徒刑7月併科罰金新臺幣3萬元 犯  罪  日  期  105年7月2日 105年6月5日 105年8月12日至同月14日  偵查(自訴)機關年度案號  臺北地檢105年度偵字第21176號 新北地檢106年度偵字第29119號 桃園地檢105年度偵字第25776號 最後事實審 法    院 臺北地院 新北地院 桃園地院  案    號 106年度易字第118號  107年度簡字第674號 106年度審訴字第1279號  判決日期 106年7月19日 107年1月31日 107年6月20日 確定判決 法    院 臺北地院 新北地院 桃園地院  案    號 106年度易字第118號  107年度簡字第674號 106年度審訴字第1279號  判決確定日期 106年8月15日 107年3月20日 107年7月16日 是否得易科罰金  是 是 否 備           註  1.臺北地檢106年度執字6407號 2.編號5至7經臺灣臺北地方法院以106年度易字第118號判決應執行有期徒刑10月確定 3.編號1至7經臺灣臺北地方法院以106年度聲字第2426號裁定應執行有期徒刑2年3月確定 新北地檢107年度執字第6080號 桃園地檢107年度執字第13489號   編號1至8經臺灣新北地方法院以107年度聲字第1753號裁定應執行有期徒刑2年6月確定             
編         號  10 11 12 罪         名  竊盜 竊盜 竊盜 宣    告    刑  有期徒刑7月 有期徒刑1年 有期徒刑1年 犯  罪  日  期  105年7月25日 105年7月28日 105年7月28日  偵查(自訴)機關年度案號  新北地檢105年度偵字第23496號   最後事實審 法    院 臺灣高院    案    號 107年度上訴字第2001號     判決日期 107年11月2日   確定判決 法    院 最高法院    案    號 108年度台上字第3180號     判決確定日期 108年12月5日   是否得易科罰金  否   備           註  1.新北地檢109年度執字第103號 2.編號10至13經最高法院以108年度台上字第3180號判決應執行有期徒刑14年6月確定                  
編         號  13 （以下空白）  罪         名  強盜   宣    告    刑  有期徒刑13年   犯  罪  日  期  105年7月28日    偵查(自訴)機關年度案號  新北地檢105年度偵字第23496號   最後事實審 法    院 臺灣高院    案    號 107年度上訴字第2001號     判決日期 107年11月2日   確定判決 法    院 最高法院    案    號 108年度台上字第3180號     判決確定日期 108年12月5日   是否得易科罰金  否   備           註  1.新北地檢109年度執字第103號 2.編號10至13經最高法院以108年度台上字第3180號判決應執行有期徒刑14年6月確定